【裁判字號】    97,交聲,3468
【裁判日期】    971230
【裁判案由】    聲明異議
【裁判全文】
臺灣臺中地方法院交通事件裁定        97年度交聲字第3468號
原處分機關  交通部公路總局臺中區監理所豐原監理站
異議人即
受處分人    甲○○
上列異議人因違反道路交通管理處罰條例案件，對於交通部公路
總局臺中區監理所豐原監理站民國97年12月3日所為之裁決處分
（豐監稽違字第裁63－HC0000000號），聲明異議，本院裁定如
下：
    主  文
異議駁回。
    理  由
一、原處分機關略以：聲明異議人即受處分人甲○○（下稱受處
    分人）於民國97年10月17日10時15分許，駕駛車牌號碼V7－
    0927號自用小客車，在臺中縣石岡鄉○○路石岡壩口處，因
    駕車行經有燈光號誌管制之交岔路口闖紅燈及未隨身攜帶駕
    駛執照之違規，經臺中縣警察局東勢分局依違反道路交通管
    理處罰條例當場舉發，受處分人於限期內到案申訴，原處分
    機關遂於97年12月3日以豐監稽違字第裁63－HC0000000號裁
    決書，裁處罰鍰新臺幣（下同）3000元，並依同法第63條記
    違規點數3點，於法並無不合等語。
二、聲明異議意旨略以：伊對於申訴違規案件之結果答覆不服氣
    ，為何不調閱路口監視器？也沒有讓當時開單之員警與伊對
    質？員警講的與事實並不相符，員警當時並沒有說伊有闖紅
    燈，伊表示未帶駕照部分伊會簽名，該員警跟伊說有問題可
    以到監理所申訴，請求撤銷原處分云云。
三、按汽車（包括機器腳踏車）駕駛人，有駕駛汽車未隨身攜帶
    駕駛執照者，處新臺幣300元以上600元以下罰鍰，並責令補
    辦登記、補照、換照或禁止駕駛；汽車駕駛人，行經有燈光
    號誌管制之交岔路口闖紅燈者，處新臺幣1800元以上5400元
    以下罰鍰；汽車駕駛人有53條之情形者，除依原條款處罰鍰
    外，並予記違規點數3點，道路交通管理處罰條例第25條第3
    款、第53條及第63條第1項第3款分別定有明文。
四、受處分人固對於其於上開時間、地點，駕駛車牌號V7－0927
    號自用小客車為警攔檢之事實不爭執，並有原舉發機關掣開
    之違反道路交通管理事件通知單及裁決書存卷可稽，然仍以
    上開情詞置辯。惟查：
(一)、受處分人於97年10月17日上午10時15分許，駕駛車牌號碼V7
    －0927號自用小客車，在臺中縣石岡鄉○○路石岡壩口處闖
    紅燈及未隨身攜帶駕駛執照乙情，有臺中縣政府警察局東勢
    分局97年11月12日中縣東警交字第0970013257號函乙份在卷
    可稽。
(二)、證人即本件舉發乙○○○○於本院調查時結證稱：當天伊跟
    副所長執行順風專案，在豐勢路石岡水壩前執行路檢，受處
    分人的方向是從石岡往豐原的方向，受處分人闖紅燈的地點
    就是伊今日庭呈的照片編號2，伊發現受處分人闖紅燈，但
    是車速不快，受處分人還沒到伊攔檢的地方時，就先停到路
    邊，伊往受處分人停車的方向走，告訴受處分人有闖紅燈，
    並請受處分人拿出駕照、行照，因為受處分人沒有帶駕照，
    只有帶行照，受處分人拒簽通知單，因為她沒有帶駕照，所
    以伊才會再補一個未帶駕照等語明確（見本院97年12月26日
    訊問筆錄第2頁），並有證人徐健益所庭呈之現場照片4張附
    卷可憑。受處分人於本院訊問時亦陳稱，其於本件舉發事件
    前，不認識證人徐健益，與證人無任何恩怨等語，則證人徐
    健益身為員警，本其維護交通秩序、安全職責所為之當場舉
    發，自應受到合法、正確之推定。從而，證人徐健益在受處
    分人違規駕車行經有燈光號誌管制之交岔路口闖紅燈及未隨
    身攜帶駕駛執照之情況下當場舉發，尚符合上開法律之規定
    。受處分人至今亦無法提出任何對其有利之證據供本院參酌
    ，其否認違規之情，自不足採。
(三)、綜上，受處分人確有未隨身攜帶駕駛執照及闖紅燈，而違反
    道路交通管理處罰條例第25條第3款及第53條第1項之情事，
    洵堪認定。原處分機關援引首揭規定，對於受處分人裁處罰
    鍰3000元，並記違規點數3點，並無違誤。從而，本件聲明
    異議為無理由，應予駁回。
據上論斷，應依道路交通管理處罰條例第87條第2項、道路交通
案件處理辦法第19條，裁定如主文。
中    華    民    國    97    年    12    月    30    日
                        臺灣臺中地方法院交通法庭
                            法  官  劉麗瑛
以上正本證明與原本無異。
如不服本裁定應於送達後5日內向本院提出抗告狀。
                            書記官  王玟
中    華    民    國    97    年    12    月    30    日


司法院資訊處製作；財團法人民間司法改革基金會備份。
